臺灣臺中地方法院刑事判決
                                    101年度侵訴字第140號
公  訴  人  臺灣臺中地方法院檢察署檢察官
被      告  卓樹田




選任辯護人  羅豐胤律師
            蘇若龍律師
            謝明智律師
上列被告因妨害性自主案件，經檢察官提起公訴（101 年度偵字
第10042 號），本院判決如下：
    主    文
丁○○犯攜帶兇器強制性交罪，處有期徒刑拾壹年；又犯恐嚇危
害安全罪，處有期徒刑捌月。應執行有期徒刑拾壹年陸月。
    犯 罪 事 實
一、丁○○飲酒後（精神狀態正常）於民國101 年5 月3 日凌晨
    3 時30分許，駕駛其妻○○○（不知情）所有車牌號碼00－
    0000號自用小客車，沿臺中市○○區○○路○道○號公路出
    口，往臺中市東勢區方向行駛，行經○○區○○路與○○街
    交岔路口，見A 女（卷內代號0000-000000 ，真實姓名年籍
    詳卷，下稱A 女）年輕身材高挑，深夜獨自騎乘機車從其車
    旁經過，有機可乘，竟萌生妨害A 女行動自由及強制性交之
    犯意，駕車尾隨A 女之機車，行駛至臺中市○○區○○路與○○巷
    口（即○○市○○區○○路000 號前），隨即連續2
    次自A 女後方加速往前再突然緊急煞車，以其所駕駛前開自
    用小客車逼迫A 女停車，過程中其車尾右側擦撞A 女行駛中
    機車前端左側，致A 女所騎乘機車因重心不穩傾斜被迫停在
    路旁。丁○○見狀立即下車，持客觀上足對人之生命、身體
    造成危險之兇器電擊棒1 支（未扣案），將A 女之機車推倒
    後，以電擊棒電擊A 女之左大腿，隨後抓住A 女肩膀上方衣
    服，將A 女強行推拉至上開自用小客車後座後，再將電擊棒
    置於自用小客車後擋風玻璃下置物平台，並強行將A 女所著
    牛仔褲及內褲褪至一半處，並關上車門，使A 女無法即時逃
    離現場，又回頭將A 女之機車熄火，拔起機車鑰匙，再回到
    上開自用小客車駕駛座，將機車鑰匙置於駕駛座前後，以右
    手將A 女之脖子扣於前座扶手上，使A 女以臉朝下之姿勢壓
    在手煞車上，繼續行駛約2 分鐘、距離約1 公里後，將車停
    在臺中市○○區○○路旁。丁○○停車後，旋即壓住A 女之
    身體由前駕駛座跨至後座，不顧A 女反抗，違反其意願，先
    將A 女安全帽摘下，摀住A 女嘴巴，掐住其脖子，並對A 女
    恫稱：如再反抗就掐死妳等語，致使A 女不得不從，旋即將
    A 女之上衣、胸罩及內外褲脫掉，以米黃色不透明裝箱膠帶
    （未扣案）矇住A 女雙眼至兩側頭髮處，跨坐在A 女身上，
    強行親吻其之脖子、胸部、下體，撫摸A 女全身，再以其手
    指及陰莖插入A 女陰道來回抽動之方式，持續約5 至10分鐘
    後，在體外射精，以此方式對A 女強制性交得逞。約2 、3
    分鐘後，A 女問丁○○可否放其回家等語，丁○○表示再與
    之發生性行為1 次即讓A 女回家，旋即接續前強制性交之犯
    意，親吻及撫摸A 女之身體及嘴巴，並坐自用小客車後座，
    抓住當時眼睛仍矇住膠帶之A 女頭部，強壓至其陰莖處，不
    顧A 女抗拒，強迫A 女為其口交，再以手指及陰莖插入A 女
    之陰道來回抽動持續約5 、6 分鐘之方式，以此強暴之方式
    ，違反A 女之意願，對A 女強制性交得逞，過程中致使A女
    受有左頸、右背部紅斑折痕、雙膝紅斑折痕、陰唇部紅斑破
    皮等傷害。隨後丁○○始讓A 女穿好衣物，再跨回至前座駕
    駛座駕車迴轉至A 女機車停放地（即臺中市○○區○○路00
    0 ○00號前），將機車鑰匙還與A 女後，迨至同日凌晨約5
    時許，讓A 女下車，丁○○深怕A 女報警偵辦，遂另基於恐
    嚇危害安全之犯意，以加害生命之事，對A 女恫稱：已將A
    女所駕駛機車車牌拍照，不准報警，否則就死定了等語，致
    使A 女心生畏懼，足生損害A 女之安全。丁○○以此前述強
    暴之方式，剝奪A 女之行動自由，約1 時又30分之久。迨A
    女下車後，在路旁自行將膠布拆下，A 女隨即騎乘機車返回
    臺中市區○○之友人住處。嗣於同日下午3 時許，A 女在其
    母親乙○ （卷內代號0000-000000A號，真實姓名年籍詳卷；
    下稱乙○ ）陪同下，前往臺中市政府警察局東勢分局報案，
    經警方通報臺灣臺中地方法院檢察署依一站式作業流程，由
    檢察官於同日下午6 時許，至行政院衛生署豐原醫院，會同
    A 女完成驗傷及初訊筆錄後，指揮警方調閱案發現場附近之
    監視錄影器，過濾案發前後之可疑車輛，鎖定丁○○所駕駛之
    前開自用小客車，並循線於翌日下午1 時30分許，在丁○○位
    於臺中市○○區○○里○○路000 號之住處，經警方將丁○○拘提到
    案，並扣得其作案時所穿著之藍色牛仔褲1 件、白色襯衫1 
    件及四角型內褲2 件（僅其中1 件作案當時所穿著），始知
    上情。
二、案經A 女及乙○ 告訴暨臺中市政府警察局東勢分局報告臺灣
    臺中地方法院檢察署檢察官偵查起訴。
    理    由
壹、程序方面
一、按性侵害防治法第12條第2 項規定，司法機關所製作必須公
    示之文書，不得揭露告訴人之姓名、出生年月日、住居所及
    其他足資識別告訴人身分之資訊。是本件判決書犯罪事實欄
    及理由欄內關於告訴人A 女、乙○ 之姓名，均僅分別記載為
    A 女及乙○ ，合先敘明。
二、次按被告以外之人於偵查中向檢察官所為之陳述，除顯有不
    可信之情況者外，得為證據，刑事訴訟法第159 條之1 第2
    項定有明文。又被告以外之人於偵查中所為之陳述，因其陳
    述未經被告詰問，應認屬於未經合法調查之證據，並非無證
    據能力，而禁止證據之使用。本件證人即告訴人A 女於偵查
    中檢察官訊問時所為之陳述，業經具結（見他卷第13頁、偵
    卷第22頁），且檢察官原則上均能遵守法律規定，不致違法
    取供，並無顯有不可信之情況，其於檢察官訊問時之陳述，
    本具證據能力。且本院亦依當事人之聲請，於審判期日使證
    人即告訴人A 女到庭接受被告及辯護人之對質詰問，亦已經
    完足合法證據調查（見本院卷第70頁至第84頁），自有證據
    能力。
三、復按被告以外之人於審判外之陳述，雖不符前4 條之規定（
    即刑事訴訟法第159 條之1 至第159 條之4 ），而經當事人
    於審判程序同意作為證據，法院審酌該言詞陳述或書面陳述
    作成時之情況，認為適當者，亦得為證據；當事人、代理人
    或辯護人於法院調查證據時，知有第159 條之1 第1 項不得
    為證據之情形，而未於言詞辯論終結前聲明異議者，視為有
    前項之同意，刑事訴訟法第159 條之5 定有明文。查證人即
    告訴人A 女於警詢時（見警卷第7 頁至第8 頁、第13頁至第
    14頁）之陳述，雖為審判外之陳述，而屬傳聞證據，惟被告
    及辯護人就此部分審判外陳述於本院準備程序時同意作為證
    據使用（見本院卷第38頁至第38頁反面），且未於本院言詞
    辯論終結前爭執其證據能力或聲明異議，本院審酌該等書面
    陳述作成之情況，並無違法或不當情事，且客觀上亦無不可
    信之情形，堪認適當，依刑事訴訟法第159 條之5 規定，自
    有證據能力。
四、至本案卷附現場照片7 張、監視器翻拍畫面7 張、被告犯案
    當日所著衣物照片7 張、告訴人案發當日所著衣物照片2 張
    、告訴人案發當日所騎乘重型機車照片33張、自用小客車照
    片43張等證據（見警卷第9 頁至第11頁、第12頁、第29頁、
    第30頁至第32頁、第48頁至第49頁、偵卷第35頁至第36頁、
    第40頁至第48頁、第48頁反面、第49頁、偵卷外放不公開資
    料袋），係屬機械性紀錄特徵，亦即認識之對象為照相機，
    透過機械鏡頭形成畫面，以數位方式存入特定設備內（如記
    憶卡）後還原於照相紙上，故相片中不含有人之供述要素，
    於現實情形與作為傳達結果之攝影、照相，其內容上之一致
    性乃透過機械之正確性加以保障，並不存在人對現實情形之
    知覺、記憶，於表現時經常可能發生之錯誤（如知覺之不準
    確、誤差及記憶隨時間推移而發生之變化），故照片自屬非
    供述證據，並無傳聞法則之適用。是本件卷內所附上開照片
    既係透過照相機拍攝後列印所得，且與本案犯罪事實均具有
    關聯性，而被告及辯護人對於卷內所附上開照片亦均未主張
    係執法人員違法取得，經查又無不得作為證據之事由，依法
    自得作為證據，均有證據能力。
五、再按性侵害犯罪防治法第10條第1 項規定：「醫院、診所對
    於告訴人，不得無故拒絕診療及開立驗傷診斷書。」同條第
    3 項規定：「第一項驗傷診斷書之格式，由中央衛生主管機
    關會商有關機關定之。」依同法第11條第1 項相關規定，係
    為防治性侵害犯罪及保護告訴人權益，對於告訴人驗傷及取
    證所為之特別規定，其依此項規定所製作之驗傷診斷書，應
    屬刑事訴訟法第159 條第1 項「法律有規定」之傳聞法則例
    外（最高法院95年度台上字第5026號判決意旨參照）。查本
    件卷附告訴人A 女之行政院衛生署豐原醫院受理疑似性侵害
    事件驗傷診斷書（見偵卷外放不公開資料袋），為依性侵害
    犯罪防治法第10條第1 項規定開立之驗傷診斷書，依上開意
    旨，應屬刑事訴訟法第159 條第1 項「法律有規定」之傳聞
    法則例外，而有證據能力。
六、按性侵害犯罪防治法第11條規定：「對於告訴人之驗傷及取
    證，除依刑事訴訟法、軍事審判法之規定或告訴人無意識或
    無法表意者外，應經告訴人之同意。告訴人為受監護宣告或
    未滿12歲之人時，應經其監護人或法定代理人之同意。但監
    護人或法定代理人之有無不明、通知顯有困難或為該性侵害
    犯罪之嫌疑人時，得逕行驗傷及取證。取得證據後，應保全
    證物於證物袋內，司法、軍法警察並應即送請內政部警政署
    鑑驗，證物鑑驗報告並應依法保存。性侵害犯罪案件屬告訴
    乃論者，尚未提出告訴或自訴時，內政部警政署應將證物移
    送犯罪發生地之直轄市、縣（市）主管機關保管，除未能知
    悉犯罪嫌疑人外，證物保管6 個月後得逕行銷毀。」查，本
    案A 女案發當時穿著之內褲、外陰部梳取物、外陰部棉棒、
    陰道深部棉棒、口腔棉棒、口腔抹片、左手、右手指甲及唾
    液檢體等等，係承辦之臺中市警察局東勢分局依上開條文規
    定為取證及鑑驗所為之查扣，要屬依法定程序合法所扣得之
    物證，自非屬供述證據而無傳聞法則之適用，且與本案間亦
    具有關聯性，當有證據能力。
七、又依上開性侵害犯罪防治法第11條之規定，取得證據後，應
    保全證物於證物袋內，司法、軍法警察並應即送請內政部警
    政署鑑驗，證物鑑驗報告並應依法保存，此即屬於刑事訴訟
    法第159條第1項所稱「法律有規定」之特別情形。而刑事訴
    訟之鑑定，為證據調查方法之一種，係指由具有特別知識經
    驗之人或機關，就特別需要特殊知識經驗之事項，予以鑑識
    、測驗、研判及斷定，供為法院或檢察官認定事實之參考。
    本件卷附內政部警政署刑事警察局就告訴人A 女之內褲、外
    陰部梳取物、外陰部棉棒、陰道深部棉棒、口腔棉棒、口腔
    抹片、左手、右手指甲及唾液檢體所鑑定所出具之DNA 型別
    鑑定書面鑑驗書，係由警察機關依照上開性侵害犯罪防治法
    第11條之規定送請該局進行鑑定所得結果，並在鑑驗結果表
    內詳列各該型別數據，並說明鑑驗結論，已符合鑑定報告之
    法定記載要件，依據刑事訴訟法第159 條之立法理由及同法
    第206 條規定，自具有證據能力。
八、末按被告以外之人於審判外之陳述，雖不符前4 條（指刑事
    訴訟法第159 條之1 至第159 條之4 ）之規定，而經當事人
    於審判程序同意作為證據，法院審酌該言詞陳述或書面陳述
    作成時之情況，認為適當者，亦得為證據。當事人、代理人
    或辯護人於法院調查證據時，知有第159 條第1 項不得為證
    據之情形，而未於言詞辯論終結前聲明異議者，視為有前項
    之同意。刑事訴訟法第159 條之5 第1 項、第2 項定有明文
    。經查，除前揭證據能力之說明外，本案其餘經本院引用作
    為證據之被告以外之人於審判外之言詞及書面陳述，其屬傳
    聞證據部分，被告及辯護人於本院準備程序中均同意作為證
    據使用（見本院卷第38頁至第38頁反面），迄至本院言詞辯
    論終結前均未爭執證據能力或聲明異議。本院審酌上開證據
    資料作成時之情況，尚無違法不當及證明力明顯過低之瑕疵
    ，亦認為以之作為證據應屬適當，揆諸前揭規定，爰依刑事
    訴訟法第159 條之5 規定，認前揭證據均有證據能力。
貳、實體部分
一、訊據被告丁○○固不否認於上開時、地持電擊棒將告訴人A女
    強拉上車駛往別處後，再對告訴人A 女為強制性交行為，惟
    矢口否認有何恐嚇危害安全犯行，辯稱：我沒有駕車撞擊A 
    女，只是將A 女逼停而已。我拿電擊棒用意在於嚇唬A 女，
    並無攻擊A 女之意思，若有電到A 女是不小心，我是在第二
    現場，不是在第一現場才將A 女的外褲脫下。從整個過程到
    結束之後，我沒有恐嚇A 女，因為整個過程A 女也有配合，
    所以我不可能在那時候恐嚇A 女。我沒有恐嚇A 女不准報警
    否則就死定了，因為我用膠帶矇住A 女的眼睛，我怕她記下
    我的車牌，所以她一下車，我就馬上開車離開。我想要開燈
    看A 女的身材，她說不要開燈，怕我被路人發現，我有問她
    為何要站在我的立場，她說我喝醉酒，她會原諒我，所以後
    來我放她走的時候，我真的沒有恐嚇她，我認為我講這些恐
    嚇的話是沒有用的，她要報警還是會報警云云。惟查：
㈠、證人即告訴人A 女於偵查及本院審理時均具結證稱：「對方
    從我的後面側撞我的機車。」、「我騎車的路上，被告突然
    從我旁邊撞過去。（是用車子的哪裡撞？）車尾。（撞妳機
    車的哪裡？）前端。（大概撞了幾次？）2 次。」、「他用
    車子的右邊撞我機車的左邊。」、「可能開到前面，可是他
    的車尾是面向我的車頭，有點緊急煞車就撞我。（是否緊急
    煞車的方式，使妳煞車不及讓妳去撞他的車尾？）不是，是
    他自己靠過來撞我等語（見他卷第6 頁、本院卷第74頁至第
    74頁反面、第80頁反面至第81頁）明確；核與被告於警詢時
    供承：（你尾隨她到那路口做何事？）我駕駛汽車將該女子
    騎乘之機車逼停於路旁。（你有無駕車碰撞該女子騎乘之機
    車？）我沒有碰撞是以右車側逼近對方使其停車等語（見警
    卷第3 頁至第4 頁）大致相符。衡諸常情被告為強迫A女 停
    車，以其所駕駛前開自用小客車車尾及右側車身緊急煞車之
    方式，逼迫A 女行駛中之機車停車，以利將A 女拉上其車上
    ，對其進行性侵行為，即便被告原本無意撞擊A 女所騎乘之
    機車，但被告係駕車在先，告訴人係在騎乘機車在後，被告
    突然逼近及緊急煞車之方式，逼迫A 女停車，A 女因此閃避
    不及遭被告緊急煞車之自用小客車尾所碰撞，顯為通常人所
    預見，亦不違背被告之本意，被告自難推諉不知及否認可能
    因此發生碰撞之事故。故A 女所指訴之情節應為實情，否則
    被告若未蓄意以自用小客車之右側車身及車尾等處逼迫A 女
    停車，A 女豈有無故與被告所駕駛車輛碰撞因而中途停車之
    理！況且證人A 女係騎乘機車在後，相較被告駕駛自用小客
    車行進在先而言，證人A 女應更能看清被告所駕駛之自用小
    客車是如何碰撞其所騎乘機車之情形。故應以A 女之指訴較
    諸被告所辯為可採，是被告此部分所辯，顯與事實不符，無
    法採信。
㈡、次按刑法將攜帶兇器列為加重構成要件，旨在處罰、防杜此
    一行為所生客觀上行為人對告訴人行兇之危險性，是刑法上
    所謂兇器，其種類並無限制，凡客觀上足對人之生命、身體
    、安全構成威脅，具有危險性之兇器均屬之，且不以攜帶之
    初有行兇之意圖為必要（最高法院62年台上字第2489號、79
    年台上字第5253號判例意旨、同院74年度第3 次刑事庭會議
    決議參照）。證人即告訴人A 女於偵查中及本院審理時均具
    結證稱：（他一開始拿電擊棒電妳的左大腿時，你的腿有無
    麻掉？）有，但是沒有很麻。（他持電擊棒的長度大概多長
    ？）約有30公分。（被告是否一下車就拿電擊棒？）是。（
    被告拿電擊棒過來時，有無先對妳做何動作或說何話？）他
    沒有講話，就先電我。（被告拿電擊棒碰妳何處？）左大腿
    。（當時的感覺如何？）麻麻的。（他將你押上車後，有無
    再拿電擊棒電你？）沒有。（你有無看到他將電擊棒收到哪
    裡？）好像也是放在後座靠近擋風玻璃的平台上。（妳覺得
    電擊棒有無故障？）我不知道，可是我有被電到等語（見他
    卷第6 頁、第9 頁、本院卷第74頁反面至第75頁、第81頁）
    甚詳，核與被告於警詢中所供承：（你將該女子強押上車有
    無拿兇器？）有，我下車時手拿電擊棒並按下開關發出聲響
    ，就直接把該女子押上車。（你有無用電擊棒電擊該女子身
    體？）我當時有拿電擊棒要嚇她，如果有電擊到她應該是她
    的左大腿等語（見警卷第4 頁）契合，足見被告為強行將告
    訴人A 女拉上自用小客車對其性侵害，持該電擊棒電擊A 女
    前，已先按壓開關發出強大電流電擊之聲響，即使未觸擊人
    體以前，依通常人之生活經驗皆可知曉該電擊棒具有正常電
    擊之功能，如遭到電擊將使人痛苦不堪，使A 女望之生畏，
    果不其然被告持以電擊A 女後，使即便身穿牛仔褲之A 女左
    大腿受到電擊後，仍可感受麻麻之電擊感，足見電擊棒具有
    正常電擊之功能甚明。退一步而言，即便該電擊棒未具有正
    常電擊之功能，然該電擊棒之形狀、長度及重量均適於單手
    持握，亦可供作為揮打、敲擊人體之要害使用，客觀上足對
    人之生命、身體、安全構成威脅，揆諸上開意旨，自屬刑法
    上所稱兇器無疑。雖被告及辯護人之辯護意旨均稱：被告持
    該電擊棒並無行兇意圖云云，惟依證人A 女前揭證稱被告一
    下車沒有講話就先拿電擊棒電擊A 女左大腿之情節觀之，實
    難認被告無持該電擊棒行兇之意圖；再者，刑法處罰攜帶兇
    器之行為乃著眼於此行為客觀上之危險性，原不以行為人攜
    帶之初有行兇意圖為必要，業如前述，被告既手持電擊棒用
    以脅迫強行將A 女拉上自用小客車上，縱認被告確無行兇意
    圖，亦無礙於該當攜帶兇器之要件。況且被告在上開自用小
    客車後座對告訴人A 女為強制性交期間，該電擊棒均放在自
    用小客車後擋風玻璃下置物平台，處於被告實力支配範圍內
    隨手可取得電擊A 女之狀態，自仍具有前揭客觀上危險性，
    是認被告對告訴人A 女為強制性交行為期間，均係攜帶兇器
    犯之，要無疑義。故被告所辯：我持電擊棒用意在於嚇唬告
    訴人，並無攻擊證人之意思，若有電到告訴人是不小心云云
    ，顯與實情不符，並非可信。
㈢、證人即告訴人A 女於偵查中及本院審理時結證：（他將你推
    到車後座時，對你做什麼？）先脫我的褲子，我當天是穿牛
    仔褲，還將我的內褲脫掉。（歹徒是何時將你的機車鑰匙拿
    走？）把我拉上車後，他先關上車門，將我的機車熄火，並
    且將車鑰匙拔走，他才上車。「他拉我上車之後，已經脫掉
    我下半身，所以我才沒辦法下車」。（被告是在何處脫妳褲
    子？）是把我拉上車的時候先脫。（被告是否脫了妳的褲子
    之後，才下車去弄妳的摩托車？）是。（是否指被告停車到
    後座時，妳的褲子是被他脫掉？）對。（是否內外褲都脫掉
    ？）對。」、（妳方才稱被告把妳拉上車以後，有先把你的
    內衣褲脫下來，後來把妳的內衣褲丟到哪裡？）是拉到一半
    ，讓我沒辦法下車。」、（被告稱他脫妳褲子及內褲時，不
    是在妳機車倒地的地點，而是開車約2 分鐘後前往的地點，
    才脫掉妳全罩式的安全帽即褲子、內褲？）沒有，他那時候
    是沒有脫我的安全帽，可是已經脫褲子。（是否內衣褲都脫
    了？）不是，只有褲子及內褲，沒有內衣。（被告稱前往第
    二個地點時，他要脫妳褲子時，妳有主動的把臀部提高，讓
    他比較好脫牛仔褲，而且妳自己把內衣的扣子解開，有無此
    事？）沒有。（請具體說明當時被告對妳所為之行為？）性
    侵。（被告爬過去之後，有無對妳說何話？）他就說不要叫
    之類的話。（妳以何方式反抗？）把他推開。（被告有何反
    應？）掐我脖子。（被告有無控制妳的行動？）有，就是用
    手拼命掐我脖子，然後就說如果我再反抗就掐死我之類的話
    。（大概隔了多久，被告才又對妳為第二次性侵行為？）大
    概2 、3 分鐘，他就說再讓他性侵一次，他就放我走。（第
    二次被告是如何開始？對妳為何種行為？）他叫我幫他口交
    。（那時候是否是被告強迫妳？）是。（被告如何強迫妳？
    ）把我的頭壓到他的陰莖那邊。（當時妳有無向被告表示不
    要？）有。（被告的反應如何？）他就一直說那次之後就要
    放我走之類的。（被告有無用手去拉妳的頭或是怎樣？）有
    壓我的頭。（是否壓到被告的下體？）對等語（見他卷第6
    頁、第9 頁、本院卷第75頁反面至第78頁、第81頁、第81頁
    反面）明確。參以被告強行將A 女拉上車前，已使用電擊棒
    電擊A 女，使其感受電擊之疼痛，且在自用小客車後座對告
    訴人A 女為強制性交期間，又將電擊棒放在自用小客車後擋
    風玻璃下之置物平台上，被告隨手可取得該電擊棒對A 女施
    暴，已詳如前述，可見A 女獨自深夜返家途中不意遭受陌生
    成年男子持電擊棒電擊後，強行拉入車內，並非出於自願與
    被告發生，難認A 女同意與被告發生性關係，而有何合配之
    舉，純粹係處於被告所施用之強暴、脅迫情況下，為求生存
    不敢極力反抗所為權宜措施，在此生命交關之際，自不得以
    之推論A 女有何意願與被告從事魚水之歡之理！若非被告在
    第一現場將A 女之內外褲脫至一半，使A 女無法及時逃離現
    場，豈會留在車內任憑被告性侵之理。故被告所辯稱：我是
    在第二現場不是在第一現場將告訴人的外褲脫下。從整個過
    結束之後，我沒有恐嚇告訴人，因為整個過程告訴人也有配
    合，所以我不可能在那時候恐嚇證人云云，被告所辯與實情
    及常情不符，自非可採。
㈣、雖被告辯稱：我沒有恐嚇A 女不准報警否則就死定了，因為
    我用膠帶矇住A 女的眼睛，我怕她記下我的車牌，所以她一
    下車，我就馬上開車離開。我想要開燈看A 女的身材，她說
    不要開燈，怕我被路人發現，我有問她為何要站在我的立場
    ，她說我喝醉酒，她會原諒我，所以後來我放她走的時候，
    我真的沒有恐嚇她，我認為我講這些恐嚇的話是沒有用的，
    她要報警還是會報警云云。惟被告於釋放告訴人A 女下車時
    ，確曾對告訴人A 女恫稱：已將告訴人A 女所駕駛機車車牌
    拍照，並威嚇A 女不准報警，否則就死定了等語，業據證人
    即告訴人A 女於偵查中及本院審理時指證綦詳（見他卷第10
    頁、本院卷第79頁、第82頁），不容被告空言否認。參以證
    人即告訴人A 女與被告素昧平生，若非被告確有如此恐嚇A
    女，豈會無端設詞誣陷被告之理！再者貞操事關女子之名節
    ，平白無故遭受人持電擊棒強押上車加以蹂躪及玷污，報請
    有司將為非作歹之徒，繩之於法，原在情理之中，為人之常
    情，亦為被告意料中之事，被告為免東窗事發招受訟累，身
    陷囹圄，遭受牢獄之災，因而出言恐嚇告訴人，亦與通常事
    理相符，足證證人A 女此項證詞應為實情，堪予採信。是被
    告前揭所辯，顯係卸責之詞，要無可採。
㈤、此外，並經證人告訴人乙○ 於警詢中指訴綦詳，復有扣案被
    告作案時所穿著之藍色牛仔褲1 件、白色襯衫1 件及四角型
    內褲2 件（僅其中1 件作案當時所穿著）扣案可佐，及內政
    部警政署刑事警察局101 年6 月14日刑醫字第0000000000號
    鑑定書、101 年5 月28日刑紋字第0000000000號鑑定書、行
    政院衛生署豐原醫院受理疑似性侵害事件驗傷診斷書、現場
    照片7 張、監視器翻拍畫面7 張、被告犯案當日所著衣物照
    片7 張、告訴人案發當日所著衣物照片2 張、告訴人案發當
    日所騎乘重型機車照片33張、自用小客車照片43張、受理疑
    似性侵害案件驗傷採證光碟1 片、車輛詳細資料報表在卷（
    見本院卷第45頁至第47頁、第56頁至第59頁、偵卷第28頁至
    第30頁反面、偵卷外放不公開資料袋、警卷第12頁、第29頁
    、偵卷第35頁至第36頁、警卷第48頁至第49頁、第9 頁至第
    11頁、第30頁至第32頁、偵卷第48頁反面、第49頁、第40頁
    至第48頁、警卷第18頁、第52頁）可稽，被告所為之妨害行
    動自由、加重強制性交及恐嚇危害安全等犯行，事證明確，
    犯行洵堪認定，應依法論科。
二、論罪科刑之理由：
㈠、按刑法第222 條第1 項第8 款之攜帶兇器強制性交罪，係以
    行為人攜帶兇器強制性交為其加重條件，此所謂兇器，其種
    類並無限制，凡客觀上足對人之生命、身體、安全構成威脅
    ，具有危險性之兇器均屬之。按判決事實既認定告訴人頸項
    成傷，係因上訴人扼勒所致，內褲撕破係被扯脫所致，自屬
    強暴行為當然發生之結果，殊難推定上訴人另有傷害、毀損
    之故意，事實上上訴人意在姦淫尋歡，何致尚有傷害、毀損
    心情，既非出於故意，毀損罪且不罰及過失犯，則除強姦一
    罪外，自未便論以傷害、毀損罪名（最高法院51年台上字第
    588 號判例可資參照）。復按強姦婦女而剝奪該婦女之行動
    自由時，是否於強姦罪外另成立妨害自由罪，須就犯罪行為
    實施經過之全部情形加以觀察，查上訴人等在臺中市區強拉
    被害人上車，開往離市區遙遠之山上，予以輪姦，其妨害自
    由之行為，顯非已著手於強姦行為之實行，亦非強姦罪當然
    所包括，自應令負刑法第302 條第1 項之罪責（最高法院70
    年台上字第1022號判例參照）。另按稱性交者，謂非基於正
    當目的所為之下列性侵入行為：一、以性器進入他人之性器
    、肛門或口腔，或使之接合之行為。二、以性器以外之其他
    身體部位或器物進入他人之性器、肛門，或使之接合之行為
    ，刑法第10條第5 項定有明文。查被告作案時所持用之電擊
    棒1 支，雖未扣案，惟衡諸常情，電擊棒係以瞬間產生高壓
    電流，用以攻擊他人或防衛他人之物，受到電擊者將遭短暫
    強烈之痛苦感，且該工具長度約30公分左右（業據證人A 女
    證述在卷），以質地堅硬材質製成，客觀上足對人之生命、
    身體、安全造成危險，且被告亦以之電擊告訴人A 女，核屬
    兇器無疑。被告以前揭強暴之方法，違反被害人A 女之意願
    ，將手指及陰莖插入被害人A 女之陰道，並強迫被害人A 女
    口含陰莖為其口交，再將手指及陰莖插入被害人A 女之陰道
    等行為，均該當強制性交既遂之犯行。是核被告所為，係犯
    刑法第302 條第1 項之以強暴之非法方法剝奪人之行動自由
    罪、同法第222 條第1 項第8 款之攜帶兇器強制性交罪，及
    同法第305 條之恐嚇危害安全罪。
㈡、被告為對A 女強制性交，因而親吻其脖子、嘴巴、胸部、下
    體，撫摸A 女全身，以手指及陰莖插入A 女陰道來回抽動，
    射精後，約2 、3 分鐘後，A 女問被告可否放其回家，被告
    喝令A 女再與之發生性行為1 次即放其回家，旋即接續前強
    制性交之犯意，親吻及撫摸A 女之身體及嘴巴，並坐自用小
    客車後座，抓住當時眼睛仍矇住膠帶之A 女頭部，強壓至其
    陰莖處，不顧A 女抗拒，強迫A 女為其口交，再以其手指及
    陰莖插入其陰道來回抽動持續約5 、6 分鐘等過程，終至結
    束為止，係屬同一強制性交犯意下，為達成其同一犯罪之各
    個舉動，乃一加重強制性交之接續行為，為單純一罪。蒞庭
    檢察官認被告命令A 女為其口交及被告第二次以其手指及陰
    莖插入A 女之陰道內，應再論以另一次攜帶兇器強制性交罪
    等語，尚有未洽，併此敘明。
㈢、被告對A 女加重強制性交過程中，致其受有左頸、右背部紅
    斑折痕、雙膝紅斑折痕、陰唇部紅斑破皮等傷害，因被告意
    在性侵害A 女，原無意傷害其之身體，係性侵害過程中所致
    ，該傷害犯行乃上開加重強制性交行為之當然結果，不另論
    傷害罪。
㈣、行為人為達強制性交目的，於著手強制性交行為之前，對同
    一被害人所為妨害自由行為，雖不能為強制性交行為所吸收
    ，然其於妨害自由後即緊密實行強制性交，二行為之犯罪目
    的單一，依一般社會通念，認應評價為一罪方符合刑罰公平
    原則，如予數罪併罰，反有過度處罰之疑，與人民法律感情
    亦未契合；尤於牽連犯廢除後，適度擴張一行為概念，就此
    情形認屬一行為觸犯數罪名之想像競合犯，方為適當（最高
    法院97年度臺上字第3223號判決可資參照）。是以，被告持
    電擊棒將A 女強行拉上自用小客車上，為防止其脫逃因而脫
    下A 女之內外褲至一半處，將A 女載離機車停放地點，繼續
    行駛約2 分鐘、距離約1 公里外，將車停在臺中市○○區○○路
    旁，再對A 女為性侵害行為，其強載及強脫告訴人A 女之內
    外褲等行為，雖尚未達於著手性侵害之程度，然被告之目的
    在於尋找四下無人之處所，欲強迫甲○與其發生性行為，時
    間達約1 時又30分之久，其剝奪甲○行動自由之犯行甚明。
    是依上開說明，被告所為應係以一行為觸犯刑法第222條第1
     項第8 款之攜帶兇器強制性交罪，及同法第302 條第1 項
    之以其他方法剝奪他人行動自由罪，為想像競合犯，應依刑
    法第55條前段之規定，從一重論以攜帶兇器強制性交罪處斷
    。
㈤、被告所犯刑法第222 條第1 項第8 款之攜帶兇器強制性交罪
    ，及同法第305 條之恐嚇危害安全罪間，犯意各別，罪名有
    異，應予分論併罰。
㈥、按被告所犯之法條，起訴書中雖應記載，但法條之記載，究
    非起訴之絕對必要條件，若被告有兩罪，起訴書中已載明其
    犯罪事實而僅記載一個罪名之法條，其他一罪雖未記載法條
    ，亦應認為業經起訴（最高法院64年台非字第142 號判例意
    旨參照）。公訴人雖未引用被告尚犯有以其他方法剝奪他人
    行動自由罪之條文，惟於事實欄已明確記載該部分之犯罪事
    實，已詳前述，故被告以上述方法剝奪甲○之行動自由部分
    ，業經起訴，本院應加以裁判，併此敘明。
㈦、爰審酌被告為發洩性慾，竟於深夜尋找夜歸年輕身材高挑之
    女子為性侵害之目標，利用其駕駛自小客車迫逼使騎乘機車
    之A 女不得不停車，再以電擊棒電擊A 女，威嚇、強拉A 女
    上車，並載至四下無人之處所，以前揭強暴之方式，違反其
    意願對A 女強制性交得逞，妨害A 女人身自由之時間約1 小
    時又30分之久，侵害告訴人A 女之行動自由及性自主權甚鉅
    ，被告唯恐A 女報警緝拿，復出言恐嚇告訴人A 女，所為不
    僅對告訴人A 女造成難以回復之創傷，更嚴重危害社會治安
    及大眾之安全，迄今尚未與告訴人A 女、乙○ 達成和解，賠
    償其等所受之損害，並念及被告並無前科，素行尚佳，有臺
    灣高等法院被告前案紀錄表附卷可稽，其於警詢時、偵查中
    及本院審理時僅坦承部分犯行，犯後態度尚可，及其未採取
    極端暴力手段傷害A 女，以遂其強制性交目的等一切情狀，
    量處如主文所示之刑，並合併定應執行刑，以示懲儆。
㈧、被告性侵A 女所使用之電擊棒1 支及膠帶1 捲，雖屬被告所
    有之物，但因未扣案，且均非屬違禁物，為避免將來執行困
    難，爰不為沒收之諭知；另扣案之藍色牛仔褲1 件、白色襯
    衫1 件及四角型內褲2 件（僅其中1 件作案當時所穿著），
    均屬被告所有之物，但係被告平日所穿著之衣物，難認係供
    其性侵害A 女所用之工具，依法自不得宣告沒收；被告用以
    逼迫A 女停車之上述自用小客車，係屬被告之妻所有，業據
    被告供明在卷，本院依法亦不得宣告沒收，均併此敘明。
據上論斷，應依刑事訴訟法第299 條第1 項前段，刑法第302 條
第1 項、第222 條第1 項第8 款、第305 條、第55條前段、第51
條第5 款，刑法施行法第1 條之1 第1 項、第2 項前段，判決如
主文。
本案經檢察官丙○○到庭執行職務。
中　　華　　民　　國　 101　　年　　8 　　月　　28　　日
            刑事第十庭  審判長  法  官  張恩賜
                                法  官  林慧欣
                                法  官  楊萬益
以上正本證明與原本無異。
如不服本判決應於收受判決後10日內向本院提出上訴書狀，並應
敘述具體理由；其未敘述上訴理由者，應於上訴期間屆滿後20日
內向本院補提理由書（均須按他造當事人之人數附繕本）「切勿
逕送上級法院」。
                                書記官  譚系媛
中　　華　　民　　國　 101　　年　　8 　　月　　28　　日
附錄論罪科刑法條
中華民國刑法第222條
（加重強制性交罪）
犯前條之罪而有下列情形之一者，處 7 年以上有期徒刑：
一、二人以上共同犯之者。
二、對未滿十四歲之男女犯之者。
三、對精神、身體障礙或其他心智缺陷之人犯之者。
四、以藥劑犯之者。
五、對被害人施以凌虐者。
六、利用駕駛供公眾或不特定人運輸之交通工具之機會犯之者。
七、侵入住宅或有人居住之建築物、船艦或隱匿其內犯之者。
八、攜帶兇器犯之者。
前項之未遂犯罰之。

中華民國刑法第302條
（剝奪他人行動自由罪）
私行拘禁或以其他非法方法，剝奪人之行動自由者，處 5 年以
下有期徒刑、拘役或 3 百元以下罰金。
因而致人於死者，處無期徒刑或 7 年以上有期徒刑，致重傷者
，處 3 年以上 10 年以下有期徒刑。
第 1 項之未遂犯罰之。

中華民國刑法第305條
（恐嚇危害安全罪）
以加害生命、身體、自由、名譽、財產之事，恐嚇他人致生危害
於安全者，處 2 年以下有期徒刑、拘役或 3 百元以下罰金。